---
title: "Cours 1"
output: html_notebook
---

# Description des données de santé

## Import de la base de données

```{r}
BDD<- read.csv2("infert.csv")
BDD <- infert
BDD
```
Base de données présente de base dans R : [lien ici](https://stat.ethz.ch/R-manual/R-devel/library/datasets/html/infert.html) 
```{r}
head(BDD)
```


### Ecart R
- R utilise des packages qui comprennent des fonctions 

```{r}
# chargement d'une library
# base est chargée de base
library(base)
```


```{r}
# installation d'une librairie 
#install.packages("tidyverse")
```


```{r}
# chargement de la librairie
library(tidyverse)
```

- R dispose d'une aide intégrée

```{r}
#aide sur une librairie
?tidyverse
```


```{r}
# aide sur une fonction
?read.csv2
```

- Les fonctions utilises des arguments

- R est un langage de programmation avec différents types d'objets

```{r}
# Ceci est un objet 
a<-1
```

```{r}
#Il peut être appelé par son nom 
a
```
```{r}
#Il peut être modifier par son nom
a<-2 
a
```

```{r}
# Il peut comprendre autre chose qu'une valeur unique 
a<- c("a","b","c")
a
# La fonction c() crée un vecteur
```


```{r}
# Les valeurs d'un vecteur peuvent être accédées par leur indice 
print(a[1])
print(a[c(1,3)])

```

```{r}
# BDD est un data frame
print(BDD[1,1])
print(head(BDD[1,]))
print(head(BDD[,1]))
print(BDD$education)
```


========================================================


```{r}
# Analyse de la structure de BDD
print(str(BDD))


print(names(BDD))

```

## Modification des types de variables 

```{r}
# Changement de numérique en facteur
BDD$induced<-as.factor(BDD$induced)
head(BDD$induced)
```


```{r}
# Changement de numérique en facteur avec choix des modalités
BDD$induced<- factor(BDD$induced,  labels =  c("0","1","2 or more"))
head(BDD$induced)

```

```{r}
BDD$spontaneous<- as.factor(BDD$spontaneous)
```

```{r}
# Conversion de facteur en numérique
facteur<- as.factor(c(10,4,10,2,3,4,6,5,7,5,4,10,2))
as.numeric(as.character(facteur))

```


# Retour cours

# Variables quantitatives :
- moyenne
```{r}
mean(BDD$age, na.rm = T)
```

- mediane
```{r}
median(BDD$age, na.rm = T)
```

- min
```{r}
min(BDD$age, na.rm = T)
```

- max 
```{r}
max(BDD$age, na.rm = T)
```

-range 
```{r}
range(BDD$age)
```
### Ecart R ### 

```{r}
# Création de fonction :
rng<- function(x){
  minX<- min(x, na.rm = T)
  maxX<- max(x, na.rm = T)
  return(maxX-minX)
}
rng(BDD$age)  

```
- quartile
```{r}
# premier quantile
print(quantile(BDD$age, 0.25))
#Troisième quantile
print(quantile(BDD$age, 0.75))
#1er et 3eme quantiles
print(quantile(BDD$age, c(0.25, 0.75)))

```
- Interval interquartile 
```{r}
IQR(BDD$age)
```

