---
title: "Intro r"
output: html_document
date: "2023-11-08"
---

# Exercice sur les fonctions et les boucles

## Data a utiliser


```{r echo = F}
version_avec_reponse<- F

options(tidyverse.quiet = TRUE)
hide_result<- function(cache_result=T){
  knitr::opts_chunk$set(echo=cache_result)
}
show_result<- function() knitr::opts_chunk$set(echo=T)

```


```{r}
library(tidyverse)
library(pander)
health_data <- data.frame(
  age = c(25, 30, 35, 40, NA, 45, 50, 55, 60, 65),
  weight = c(70, 75, 80, 85, 90, 95, NA, 100, 105, 110),
  height = c(160, 165, 170, 175, 180, NA, 185, 190, 195, 200),
  gender = c("Male", "Female", "Male", "Female", "Male", "Male", "Female", NA, "Male", "Female"),
  smoking_status = c("Non-Smoker", "Smoker", NA, "Non-Smoker", "Smoker", "Smoker", "Non-Smoker", "Non-Smoker", "Smoker", "Non-Smoker"),
  medical_condition = c("Hypertension", "Diabetes", "Asthma", NA, "Hypertension", "Asthma", "Diabetes", "Hypertension", "Asthma", "Diabetes")
)
health_data%>%pander
```


## Exercice 1:

- Créer une fonction "desc_var", permettant de décrire les variables quanti et quali

- Utiliser les conditions if/else pour permettre de faire une fonction unique

- retourner effectif et proportion pour les variables quali, et moyenne, mediane ... pour les quanti


```r

desc_var(x,BDD)

```

### Rappel architecture fonction

```r
ma_function <- function(argument1, argument2 = valeur_par_défaut, ...){

script de ma fonction

return(resultat)

}

```

- **argument1** est obligatoire car pas de valeur par défaut

- **argument2** non obligatoire car valeur par défaut *valeur_par_défaut*

- **...** arguments non nommés permettant de les passer à une fonction à l'intérieur de la fonction sans les spécifier.

- **resultat** sortie de la fonction.

```{r echo =F, results='asis'}
hide_result(version_avec_reponse)

cat("### Réponse :")
```


```{r }

desc_var<- function(var, BDD, ...){
  x <- BDD[,var]
  if( is.factor(x)|is.character(x)){
    
    res<- data.frame(var =  var,as.data.frame(table(x)))
    res<- cbind(res,as.data.frame(prop.table(table(x)))[,2])
    names(res) <- c("Var","Modalite","Freq","Prop")
    return(res)
  }else{
    return(data.frame(Var = var, 
                      mean = mean(x,...),
                      median = median(x,...)))
    
    
  }
  
}


```


```{r echo =F}
show_result()
```

### Résultat attendu 

```{r}
desc_var("age",health_data, na.rm = T)

```

## Exercice 2 :

Écrire une boucle for pour appliquer cette fonction à l'ensemble des variables de la base.

### Rappel architecture for

```r
for( i in ...){

code_a_executer

}

```





```{r echo =F, results='asis'}
hide_result(version_avec_reponse)

if(!version_avec_reponse){
  cat("### Résultat attendu :")
}else{
  cat("### Réponse :")
}
```



```{r }


for( i in names(health_data)){
  
  print( desc_var(i, health_data))
}

```


```{r echo =F}
show_result()
```




## Exercice 3 :

Transformer cette boucle en application vectorisée de cette fonction avec la fonction *lapply* et stocker le résultat de cette fonction dans un objet *res*.

**fonctionnement de lapply **
```r
res <- lapply(list, function(x) script_fonction )
```

Aide : 

- [R for Data Science](https://r4ds.had.co.nz/iteration.html#the-map-functions)

- [delladata.fr](https://delladata.fr/les-fonctions-lapply-sapply-apply/)

- [developpez.com](https://r.developpez.com/tutoriels/cours-complet-programmation-r/?page=concepts-avances)



```{r echo =F, results='asis'}
hide_result(version_avec_reponse)

if(!version_avec_reponse){
  cat("### Résultat attendu :")
}else{
  cat("### Réponse :")
}
```



```{r }


res<-lapply( names(health_data),function(i) desc_var(i, health_data, na.rm=T))
print(res)

```


```{r echo =F}
show_result()
```


## Avantage de lapply 

- Calcul plus rapide

- Permets de combiner facilement des résultats avec la fonction *rbind.list*

**Si chaque élément d'une liste est composé d'une dataframe, on peut les combiner avec la fonction *rbindlist* ** :

```{r}
library(data.table,warn.conflicts =  F)
rbindlist(res,fill=T)%>%pander
```

