---
title: "Visualisation"
output: html_notebook
---

# Package
Pour cette séance, nous allons utiliser le package ggplot2.
Base R permet de faire des graph simple mais autant apprendre ggplot2 tout de suite

```{r}
#install.packages("ggplot2")
library(ggplot2)
```



Référence : 
[ggplot2](https://ggplot2.tidyverse.org/)
[rgraph gallery](https://www.r-graph-gallery.com/)
[Tutoriel](http://r-statistics.co/ggplot2-Tutorial-With-R.html)

```{r}
data("mtcars")

ggplot(data = mtcars, 
       aes(x = as.factor(cyl),
           y = hp)) + 
  geom_jitter(width = .2)
```


## utiliser l'encodage multiple sur le nombre de cylindres

```{r}
ggplot(data = mtcars, 
       aes(x = as.factor(cyl),
           y = hp, 
           size = cyl,
           color = cyl)) + 
  geom_jitter(width = .2, alpha = .6) +
  theme_minimal() +
  theme(legend.position = "none")
```

## ajouter l'information du nombre de carburateurs

```{r}

ggplot(data = mtcars, 
       aes(x = as.factor(cyl),
           y = carb, 
           size = hp,
           color = hp)) + 
  geom_jitter(width = .2, alpha = .6) +
  theme_minimal() 
  #facet_grid(~as.factor(carb))
  #theme(legend.position = "none")
```

## Paufiner le plot (axes, titres, thème)

```{r}


```

## représenter la distribution du nombre de miles per gallon en histogramme

```{r}

```

## représenter la distribution du nombre de miles per gallon en boxplot

```{r}

```

## representer la distribution du nombre de miles per gallon en fonction du nombre de cylindres

```{r}

```

## ajouter les points par dessus la distribution

```{r}

```


## paufiner le plot (axes, titres, thème)

