---
title: "Visualisation"
output: html_notebook
---

# Package
Pour cette séance, nous allons utiliser le package ggplot2.
Base R permet de faire des graph simple mais autant apprendre ggplot2 tout de suite

```{r}
#install.packages("ggplot2")
library(ggplot2)
```



Référence : 
[ggplot2](https://ggplot2.tidyverse.org/)
[rgraph gallery](https://www.r-graph-gallery.com/)
[Tutoriel](http://r-statistics.co/ggplot2-Tutorial-With-R.html)

ggplot(base , aes(x = x,y=y, color = color))+ 
geom_point()+
legend 

```{r}
mtcars
str(mtcars)
```


```{r}
ggplot(mtcars, aes(x = cyl, y=mpg))+geom_point()

ggplot(mtcars)+geom_point(aes(x = cyl, y=mpg))


```

```{r}
ggplot(mtcars)+geom_point(aes(x = cyl, y=mpg)) +
  geom_point(aes(x=cyl, y = hp), color= "red")

```


```{r}
ggplot(mtcars, aes(x=factor(cyl), y = hp))+ geom_point()
```


## utiliser l'encodage multiple sur le nombre de cylindres

```{r}

```

## ajouter l'information du nombre de carburateurs

```{r}


```

## Paufiner le plot (axes, titres, thème)

```{r}


```

## représenter la distribution du nombre de miles per gallon en histogramme

```{r}

```

## représenter la distribution du nombre de miles per gallon en boxplot

```{r}

```

## representer la distribution du nombre de miles per gallon en fonction du nombre de cylindres

```{r}

```

## ajouter les points par dessus la distribution

```{r}

```


## paufiner le plot (axes, titres, thème)

